---
title: "Резултати от изпита от Икономически теории"
author: "Александър Косулиев"
date: "January 31, 2016"
output:
  word_document: default
  pdf_document:
    latex_engine: xelatex
---


Разпределение на явилите се студенти по групи:

```{r, echo = FALSE}
rezultati <- read.csv("results.csv")

mgsub <- function(pattern, replacement, x, ...) {
  result <- x
  for (i in 1:length(pattern)) {
    result <- gsub(pattern[i], replacement[i], result, ...)
  }
  result
}

rezultati$group <- mgsub(c("100","101","102","41","59","42","61"), c("инд","инд","инд","Марк","Марк","МИО","Ик"), rezultati$group)


rezcomplete <- rezultati[complete.cases(rezultati$exam), ]

table(rezcomplete$group)
                      
```

Описателна статистика за всички групи:

```{r, echo=FALSE}
summary(rezcomplete$exam)
```


Описателна статистика по групи:

```{r, echo=FALSE}
tapply(rezcomplete$exam, rezcomplete$group, summary)

boxplot(exam ~ group, data = rezcomplete, 
ylab = "Точки", 
col = c("yellow", "orange", "lightgreen", "lightblue"))

```

```{r, echo=FALSE}

for (i in 7:12) {
  j <- 1-pbinom(i, 30, 0.25)
  cat("При", i, "верни отговора вероятността да са познати случайно е", round((j*100), digits = 1),"%.\n") 
}

```

Ако приемем за граница 9 верни отговора, броят на студентите, които имат толкова, е `r length(which(rezcomplete$exam == 1.8))`, което означава, че вероятно поне един от тях е отговорил случайно. От `r nrow(rezcomplete)` студенти, `r length(which(rezcomplete$exam >= 1.8))` са взели изпита. Ако приемем за граница 10 верни отговора, броят на студентите, които имат толкова, е `r length(which(rezcomplete$exam == 2))` и е малко вероятно някой от тях да е достигнал до него по случайност. Тогава от `r nrow(rezcomplete)` студенти, `r length(which(rezcomplete$exam >= 2))` са го издържали.



